【裁判字號】    95,上訴,546
【裁判日期】    950503
【裁判案由】    毒品危害防制條例
【裁判全文】
臺灣高等法院臺中分院刑事判決    民國95年度上訴字第546號
上  訴  人  臺灣臺中地方法院檢察署檢察官
被      告  乙○○
上列上訴人因被告毒品危害防制條例案件，不服臺灣臺中地方法
院中華民國95年1月25日第一審判決（民國94年度訴字第3930號
，起訴案號：臺灣臺中地方法院檢察署民國94年度毒偵字第5852
、6522號），提起上訴，本院判決如下：
    主  文
原判決撤銷。
乙○○連續施用第一級毒品，累犯，處有期徒刑拾壹月。扣案之
第一級毒品海洛因壹包（淨重零點貳捌公克）沒收銷燬之。
    事  實
一、乙○○前於民國八十九年間因施用毒品案件，經原審法院裁
    定令入戒治處所施以強制戒治，於八十九年八月二十九日停
    止戒治出所，並交付保護管束，嗣於九十年三月二日保護管
    束期滿而執行完畢，並由臺灣臺中地方法院檢察署檢察官於
    九十二年一月十四日，以九十二年度戒毒偵字第二號為不起
    訴處分確定。乙○○另於九十二年間，因施用毒品案件，經
    原審法院於九十二年七月三十一日，以九十二年度訴字第一
    二九七號判處有期徒刑一年二月確定，嗣於九十四年二月十
    九日，因縮短刑期執行完畢。詎猶不知悔改，於上開強制戒
    治執行完畢後之五年內，復基於施用第一級毒品海洛因之概
    括犯意，自九十四年七月中旬某日起，至九十四年十一月三
    日止，在其台中縣大肚鄉○○村○○路二巷三號（起訴書誤
    為二巷一號）住處，以將海洛因摻水再利用針筒注射之方式
    ，連續施用第一級毒品海洛因多次。嗣先於九十四年八月二
    十六日晚上七時四十分許，經警持搜索票在上址搜索而查獲
    ；又於九十四年十一月三日晚上九時五十分許，為警在台中
    市○區○○路與三民西路口查獲，乙○○並當場自其褲袋交
    出其所有之海洛因一包（含袋重0.28公克），又於九十五年
    一月十六日下午五時許，在台中市○○區○○路與文昌三街
    口停車場內，為警查獲施用海洛因。
二、案經台中縣警察局烏日分局報請臺灣臺中地方法院檢察署檢
    察官偵查起訴及移送併辦。
    理  由
一、上揭事實，業據被告乙○○於警詢及偵審時均坦承不諱，而
    被告先後於九十四年八月二十六日、九十四年十一月三日、
    九十五年一月廿六日為警所採集之尿液，經分別送請詮昕科
    技股份有限公司及中山醫學大學附設醫院藥物濫用檢測中心
    檢驗結果，均呈嗎啡陽性反應，此有上開公司之濫用藥物尿
    液檢驗報告及上開檢測中心出具之檢驗報告共三份在卷可稽
    ，復有被告於九十四年十一月三日為警查獲時交出其所有之
    海洛因一包（淨重０‧二八公克）扣案足資佐證。扣案之毒
    品確係海洛因淨重０‧二八公克，有法務部調查局之鑑定通
    知書附卷可證，足認被告之自白與事實相符，可堪採信。本
    件事證明確，被告上開犯行洵堪認定。
二、按海洛因係毒品危害防制條例所定之第一級毒品，不得非法
    施用。核被告乙○○所為，係犯毒品危害防制條例第十條第
    一項之施用第一級毒品罪。查，被告為供施用第一級毒品海
    洛因而持有該級毒品之低度行為，應為施用第一級毒品海洛
    因之高度行為所吸收，不另論罪。次查，被告先後多次施用
    第一級毒品海洛因犯行，時間緊接，觸犯構成要件相同之罪
    名，顯係基於概括犯意反覆為之，為連續犯，應依刑法第五
    十六條之規定，以一罪論，並依法加重其刑。檢察官雖僅起
    訴被告於九十四年七月中旬起至同年十一月間某日止，施用
    海洛因多次之犯行，惟因未據起訴部分與起訴且經本院判決
    有罪部分，有連續犯之裁判上一罪關係，依刑事訴訟法第二
    百六十七條規定，為起訴效力所及，本院自得併予審究，併
    此敘明。又查，被告於九十二年間，因施用毒品案件，經原
    審法院於九十二年七月三十一日，以九十二年度訴字第一二
    九七號判處有期徒刑一年二月確定，嗣於九十四年二月十九
    日因縮短刑期執行完畢等情，有臺灣臺中地方法院檢察署刑
    案資料查註紀錄表以及臺灣高等法院被告全國前案紀錄表各
    一份存卷可憑，其於五年內再犯本件有期徒刑以上之罪，為
    累犯，應依刑法第四十七條規定，遞加重其刑。原審以被告
    罪證明確，予以論科刑，原無不合，惟查被告於九十五年一
    月十六日被被查獲施用海洛因之犯行，原審未及審理，尚有
    未洽，檢察官上訴意旨，執此指摘原判決不當，為有理由，
    應由本院將原判決撤銷改判。爰審酌被告前曾因施用毒品，
    經法院送強制戒治，竟又再施用毒品不輟，而無視於毒品對
    於自身健康之戕害及國家對於杜絕毒品犯罪之禁令，惟施用
    毒品係屬自戕行為，犯罪手段尚屬平和，亦未因此而危害他
    人，又其於本院審理期間坦承犯行，深表悔意，況施用毒品
    者均有相當程度之成癮性及心理依賴，其犯罪心態與一般刑
    事犯罪之本質並不相同，應側重適當之醫學治療及心理矯治
    為宜等一切情狀，量處如主文第二項所示之刑。
三、扣案之第一級毒品海洛因一包（含淨重０．二八公克）應依
    毒品危害防制條例第十八條第一項前段之規定沒收銷燬之。
據上論斷，應依刑事訴訟法第三百六十九條第一項前段、第三百
六十四條、第二百九十九條第一項前段，毒品危害防制條例第十
條第一項、第十八條第一項前段，刑法第十一條、第五十六條、
第四十七條，判決如主文。
本案經檢察官甲○○到庭執行職務。
中    華    民    國    95    年    5    月    3      日
            刑事第二庭  審判長法  官  李  璋  鵬
                              法  官  蕭  錦  鍾
                              法  官  胡  森  田
上列正本證明與原本無異。
如不服本判決應於收受送達後十日內向本院提出上訴書狀，其未
敘述上訴之理由者並得於提起上訴後十日內向本院補提理由書（
均須按他造當事人之人數附繕本）。
                              書記官  林  振  甫
中    華    民    國    95    年    5    月    4      日
                                                      Ａ


司法院資訊處製作；財團法人民間司法改革基金會備份。
